# 审计报告出具前，有关期后事项已获得确凿证据

提问人：田键泯 时间：2019-11-20 06:30:16
@chenyiwei，陈版主，实务中有个这样的情形，比如非上市公司可能 2018年审计报告会出现以下的情况：
1 、预计历史的退货率（会计估计）确认部分预计负债
2 、未决诉讼确认预计负债
3 、存货跌价准备，根据可变现净值与成本孰低计量
4 、对于 2018 年的一项期后事项
审计人员在审计时时间已经是 2019 年 10 月，1-4 项相关的事实已经获得确凿证据，
问题：陈版主，
是应当按照确定的事实来确认预计负债，还是应当基于 2018 年时点可以获得的证据来确认预计负债。
此类问题比如在 IPO 审计期间，以前年度的有关事项事实上已经可以明确获得证据（例如退货了多少），应当怎么处理，依据是?
谢谢陈版主！

回答人：chenyiwei
不论财务报表批准报出日和审计报告日在哪一天，区分资产负债表日后非调整事项和调整事项的原则都是一贯的，即期后事项是否属于为资产负债表日已存在的状态或情况提供了新的或进一步的证据，而不是资产负债表日后新出现且在资产负债表日基于当时可获得的信息无法合理预见的事项。这并不取决于从资产负债表日到财务报表批准报出日或者审计报告日的时间长短。
不论审计目的是否为 IPO申报，原则上任何会计估计都不应受 “后见之明”
影响，即不能依据某个涉及会计估计的事项的最终结果，来推翻以前年末或期末资产负债表日所作出的、就当时状况和可获得的信息而言属于合理的会计估计。

提问人：田键泯 时间：2019-11-20 06:30:17
@chenyiwei，谢谢陈版主的回答，基本能够理解您所说的意思，但是实际操作中，例如在审计 2016 年审计过程中：在存货跌价的计提获取可变现净值时，我们要回到 2016 年时点当时状况所能获得的信息较为困难（很难去获取，事实上很难去判断，因为比较模糊），反而比较容易获取是： 2017 全年各款产品的销售情况，那这种情况下，我根据 2017 年售价，销售费用，税费等计算出来的结果是够可以确认？再次谢谢陈版主回答。

回答人：chenyiwei
实务中可能可以接受，但原则上并不相符。